臺灣臺中地方法院刑事判決　　　　　　100年度交易字第562號
公　訴　人　臺灣臺中地方法院檢察署檢察官
被　　　告　牟敦誠
上列被告因公共危險等案件，經檢察官提起公訴（100年度偵字
第4380號），本院判決如下：
    主    文
牟敦誠犯不能安全駕駛動力交通工具罪，累犯，處拘役伍拾玖日
，如易科罰金，以新臺幣壹仟元折算壹日。
被訴過失傷害部分，公訴不受理。
    犯罪事實
一、牟敦誠前因違反毒品危害防制條例案件，經本院判處有期徒
    刑1年6月確定，甫於民國95年11月5日縮短刑期而執行完畢
    。詎猶不知悔改，復自100年2月1日5時許起至同日6時許止
    ，在臺中市○○區○○路與北平路口某小吃店內，飲用啤酒
    後，已達不能安全駕駛動力交通工具之程度，仍於同日6時
    許，駕駛車牌號碼BV-5889號自用小客車上路。嗣於同日6時
    30分許，行經臺中市○○區○○路與長安路口，因不勝酒力
    ，不慎失控撞擊行經該處路口之行人闕淑靜及由李其旺騎乘
    搭載其妻楊菊芬之車牌號碼3GN-862號普通重型機車，致闕
    淑靜受有頭部外傷合併顱骨骨折、顱內出血、頭皮撕裂傷等
    傷害。嗣經警據報前往現場處理，將闕淑靜送醫急救，並測
    得牟敦誠呼氣所含酒精濃度達每公升1.04毫克而查獲上情。
二、案經闕淑靜訴由臺中市政府警察局第六分局報告臺灣臺中地
    方法院檢察署檢察官偵查起訴。
    理    由
一、證據能力之判斷：被告以外之人於審判外之陳述雖不符刑事
    訴訟法第159條之1至之4等4條之規定，而經當事人於審判程
    序同意作為證據，法院審酌該言詞陳述或書面陳述作成時之
    情況，認為適當者，亦得為證據，刑事訴訟法第159條之5第
    1項定有明文。其立法意旨在於傳聞證據未經當事人之反對
    詰問予以核實，原則上先予排除。惟若當事人已放棄反對詰
    問權，於審判程序中表明同意該等傳聞證據可作為證據，基
    於尊重當事人對傳聞證據之處分權，及證據資料愈豐富，愈
    有助於真實發見之理念，且強化言詞辯論主義，使訴訟程序
    得以順暢進行，上開傳聞證據亦均具有證據能力。經查，被
    告及檢察官就本院所引用卷內被告以外之人於審判外之陳述
    ，於審判程序均同意作為證據，且本院審酌前開證據資料作
    成時之情況，均無不法之情事，且與待證事實具有關聯性，
    認為適宜作為本案之證據，故均有證據能力。
二、有罪部分：
（一）訊據被告牟敦誠對於上開時間、地點，飲用酒類後，已達
      不能安全駕駛動力交通工具之程度，卻仍駕駛車牌號碼BV
      ─5889號自用小客車上路，嗣並因此發生車禍等情，均坦
      承不諱，並有道路交通事故現場圖（警卷第32頁）、道路
      交通事故調查報告表（一）、（二）（警卷第33頁至第34
      頁）、現場照片10張（警卷第35頁至第38頁）、臺中市○
      ○○○○道路交通事故初步分析研判表1份（100年度核退
      字第241號卷第8頁至第9頁）、中國醫學大學附設醫院診
      斷證明書（警卷第11頁）等在卷可稽。且被告於事故發生
      後，經員警到場測得其呼氣所含酒精濃度達每公升1.04毫
      克，當時被告精神狀態已達無法安全駕駛動力交通工具之
      程度，此亦有呼氣酒精濃度測定單（警卷第10頁）、汽機
      車駕駛人酒後生理協調平衡檢測紀錄表1份（警卷第14頁
      ）、刑法第185條之3案件測試觀察紀錄表1張（警卷第15
      頁）、臺中市警察局舉發違反道路交通管理事件通知單1
      張（警卷第18頁）可為佐證。被告犯行明確，自應依法論
      科。
（二）被告行為後，刑法第185條之3業經修正，並經總統於100
      年11月30日以華總一義字第10000263911號令公布，於同
      年12月2日施行，修正前刑法第185條之3之規定為：「服
      用毒品、麻醉藥品、酒類或其他相類之物，不能安全駕駛
      動力交通工具而駕駛者，處1年以下有期徒刑、拘役或科
      或併科15萬元以下罰金。」，與修正後刑法第185條之3第
      1項之規定：「服用毒品、麻醉藥品、酒類或其他相類之
      物，不能安全駕駛動力交通工具而駕駛者，處2年以下有
      期徒刑、拘役或科或併科20萬元以下罰金。」，經比較其
      新舊法結果，修正後刑法第185條之3第1項之規定並非較
      有利於被告，自應適用最有利於被告之修正前刑法第185
      條之3規定處斷。是核被告牟敦誠所為，係犯修正前刑法
      第185條之3之服用酒類，不能安全駕駛動力交通工具罪。
      被告前因違反毒品危害防制條例案件，經本院判處有期徒
      刑1年6月確定，甫於95年11月5日縮短刑期而執行完畢，
      此有臺灣高等法院被告前案紀錄表在卷可認，其於受有期
      徒刑之執行完畢5年內，故意再犯本件有期徒刑以上之罪
      ，屬累犯，應依刑法第47條第1項之規定加重其刑。爰審
      酌被告前已有酒後駕車犯公共危險罪之紀錄，此有臺灣高
      等法院被告前案紀錄表在卷可稽。本次又罔顧大眾交通安
      全，於飲用酒類後駕駛車輛，並已發生車禍，造成用路人
      之生命、身體、財產實害，暨本次之酒測值為每公升1.04
      毫克，然其於犯罪後於警訊、偵查及本院審理中均坦承犯
      行，且已與告訴人達成和解，賠償告訴人損失之犯後態度
      等一切情狀，量處如主文所示之刑，並諭知易科罰金之折
      算標準。
三、公訴不受理部分：
（一）公訴意旨另以：被告牟敦誠自100年2月1日5時許起至同日
      6時許止，在臺中市○○區○○路與北平路口某小吃店內
      ，飲用啤酒後，已達不能安全駕駛動力交通工具之程度，
      仍於同日6時許，駕駛車牌號碼BV-5889號自用小客車上路
      。嗣於同日6時30分許，行經臺中市○○區○○路與長安
      路口，因不勝酒力，不慎失控撞擊行經該處路口之行人闕
      淑靜及由李其旺騎乘搭載其妻楊菊芬之車牌號碼3GN-862
      號普通重型機車，致闕淑靜受有頭部外傷合併顱骨骨折、
      顱內出血、頭皮撕裂傷等傷害，此部分另涉刑法第284條
      第1項前段之過失傷害罪云云。
（二）按告訴乃論之罪，其告訴經撤回者，應諭知不受理之判決
      ，並得不經言詞辯論為之，刑事訴訟法第303條第3款、第
      307條分別定有明文。本件被告經檢察官以刑法第284條第
      1項前段之過失傷害罪提起公訴，依照同法第287條規定係
      屬告訴乃論之罪。茲經告訴人闕淑靜於第一審辯論終結前
      撤回告訴，有聲請撤回告訴狀1紙在卷可稽，此部分爰不
      經言詞辯論，諭知不受理之判決。
據上論斷，應依刑事訴訟法第299條第1項前段、第303條第3款、
第307條，修正前刑法第185條之3、刑法第47條第1項、第41條第
1項前段，刑法施行法第1條之1第1項，判決如主文。
本案經檢察官張添興到庭執行職務。
中    華    民    國   100    年    12    月    30    日
                  刑事第十六庭  法  官  劉國賓
以上正本證明與原本無異。
如不服本判決應於收受判決後10日內向本院提出上訴書狀，並應
敘述具體理由；其未敘述上訴理由者，應於上訴期間屆滿後20日
內向本院補提理由書（均須按他造當事人之人數附繕本）「切勿
逕送上級法院」。
                                書記官  張隆成
中    華    民    國   100    年    12    月    30    日
附錄論罪科刑法條
中華民國刑法第185條之3
服用毒品、麻醉藥品、酒類或其他相類之物，不能安全駕駛動力
交通工具而駕駛者，處 1 年以下有期徒刑、拘役或科或併科 15
萬元以下罰金。